【裁判字號】    90,交易,420
【裁判日期】    901023
【裁判案由】    過失傷害
【裁判全文】
臺灣臺南地方法院刑事判決                          九十年度交易字第四二號
    公  訴  人  臺灣台南地方法院檢察署檢察官
    被      告  甲○○
    選任辯護人  林樹根律師
                洪茂松律師
右列被告因過失傷害案件，經檢察官提起公訴（九十年度營偵字第一二五九號），本
院判決如左：
    主  文
甲○○因過失傷害人，處拘役伍拾日，如易科罰金，以參佰元折算壹日。
    事  實
一、甲○○於民國九十年四月十六日晚間十一時許，駕駛車牌號碼ＴＦ─一七一八號
    自用小客車，沿台南縣新營市縣道往台河方向行駛，途經台南縣後壁鄉縣○○村二十七公里又一百公尺處時，時值其友人撥打行動電話予甲○○，甲○○乃於路邊停車，接聽行動電話時，理應注意顯有妨害他車通行之處所，不得停
    車；且在夜間無燈光設備或照明不清之道路，均應顯示停車燈光或反光標識，而
    依當時情形，又無不能注意之情事，其竟疏於注意上開路段無照明設備，未顯示
    停車燈光或標誌，即在足以妨害機踏車通行之慢車道停車。適有丙○○（檢察官
    誤繕為陳黃素招）騎乘車牌號碼ＪＴＣ─０八九號輕型機車，後載乙○○，亦疏
    未注意車前狀況，沿由同一方向慢車道行駛至上址，忽見甲○○停滯之車輛，閃
    避不及，自後擦撞自用小客車左後車處，丙○○、乙○○隨即人車倒地，丙○○
    受有尺骨粉碎性骨折；乙○○則受有右側股骨骨折、右小腿挫裂撕裂傷等傷害。
二、案經丙○○、乙○○二人訴由台南縣警察局白河分局報告台灣台南地方法院檢察
    署偵查起訴。
    理  由
一、訊據被告甲○○固坦承於右揭時、地停車之事實，惟矢口否認有何過失傷害犯行
    ，辯稱：伊並沒有過失，伊是停在路邊，且伊有開閃光號誌，但關大燈怕會影響
    對向來車的視線云云。經查：
    （一）右揭犯罪事實，業據告訴人丙○○、乙○○於警訊、偵審時指訴綦詳，並
          有台南縣警察局道路交通事故調查報告表一紙、現場及車損照片三張、營
          新醫院診斷證明書二紙附卷可參。
    （二）按顯有妨害他車通行之處所，不得停車；且在夜間無燈光設備或照明不清
          之道路，均應顯示停車燈光或反光標識，道路交通安全規則第一百一十二
          條第九款、第十三款定有明文。經查，依台南縣警察局道路交通事故調查
          報告表所示，本件肇事時間為晚間十一時，肇事地點並無照明設備，車禍
          現場之慢車道寬約二．三公尺，而被告所駕自用小客車身寬二．二公尺，
          足以占據慢車道，妨害機踏車通行，從而本件被告甲○○於晚間十一時許
          ，在無照明設備路段，停車接聽行動電話時，理應注意前述規定，依當時
          情形，又無不能注意之情事，竟疏於注意貿然停車，致生車禍肇事，是被
          告顯有過失。況本件經送台灣省台南區行車事故鑑定委員會鑑定結果，亦
          持相同見解，有上開鑑定委員會九十年九月七日南鑑字第九０一０五八號
          函及鑑定意見書在卷可參。
    （三）再者，本件告訴人丙○○、乙○○因此次車禍，受有如事實欄所載之傷害
          ，而被告甲○○之過失駕車行為，與告訴人二人所受之傷害間，復具有相
          當因果關係，雖告訴人丙○○於本件車禍之發生亦有疏失，但既由於被告
          之過失併合而為危害發生之原因，被告之刑責，當不能因此相抵而解免，
          僅可供量刑之斟酌而已，本件事證明確，被告過失傷害犯行，堪予認定。
二、核被告甲○○所為，係犯刑法第二百八十四條第一項前段之普通過失傷害罪。被
    告於同一時地，以一過失行為致告訴人二人受傷，觸犯上開二罪名，為想像競合
    犯，應依刑法第五十五條前段之規定從一重處斷。本院審酌被本院審酌被告之生
    活狀況、品行、智識程度、過失程度、犯罪所生之危險或損害、告訴人丙○○、
    乙○○所受傷勢之輕重，惟告訴人丙○○於本件車禍發生亦具肇事因素等一切情
    狀，量處如主文所示之刑，並諭知易科罰金之折算標準，以資懲儆。
據上論斷，應依刑事訴訟法第二百九十九條第一項前段，刑法第二百八十四條第一項
前段、第四十一條第一項前段、第五十五條前段，罰金罰鍰提高標準條例第一條前段
、第二條，判決如主文。
中      華      民      國    九十      年      十      月    二十三    日
                              臺灣臺南地方法院交通法庭
                                      法  官    田  幸  艷
右正本證明與原本無異。
如不服本判決，應於判決送達後十日內向本院提出上訴狀( 應附繕本 )。
                                      書記官    廖  明  娟
中      華      民      國    九十      年      十      月    二十三    日
附錄本案論罪科刑法條全文：
刑法第二百八十四條第一項（普通過失傷害罪）
因過失傷害人者，處六月以下有期徒刑、拘役或五百元以下罰金，致重傷者，處一年
以下有期徒刑、拘役或五百元以下罰金。


司法院資訊處製作；財團法人民間司法改革基金會備份。
